臺灣新北地方法院三重簡易庭小額民事判決
　　　　　　　　　　　　　　　　　 110年度重小字第1059號
原　　　告　和泰產物保險股份有限公司

法定代理人　顏思齊
訴訟代理人　袁子謙
訴訟代理人　蔡曉妮
　　　　　
被　　　告　江金子

　
上列當事人間請求侵權行為損害賠償事件，於民國110年8月16日
言詞辯論終結，本院判決如下：
    主  文
被告應給付原告新臺幣壹萬貳仟叁佰零叁元，及自民國一百一十
年三月十四日起至清償日止，按年息百分之五計算之利息。
原告其餘之訴駁回。
訴訟費用新臺幣壹仟元由被告負擔新臺幣叁佰叁拾玖元，餘由原
告負擔。
本判決原告勝訴部分得假執行。
    理  由  要  領
一、過失及與有過失：按「汽車行駛時，駕駛人應注意車前狀況
    及兩車並行之間隔，並隨時採取必要之安全措施，不得在道
    路上蛇行，或以其他危險方式駕車。」道路交通安全規則第
    94條第3項定有明文。本件原告主張被告就系爭車輛之受損
    應負損害賠償責任乙節，為被告所否認，並到庭辯稱：伊當
    時在公車的後面，行駛中間車道，右邊是公車道，伊沒有切
    到左邊的車道行駛，而原告保險之車牌號碼000-0000號自用
    小客車（下稱系爭車輛）因突然從左側超車才撞到伊所駕駛
    車輛左前車頭等情。經查：系爭車輛駕駛人魏竹昱於事故後
    處理員警詢問時供稱：「....變綠燈後我就順著車流走，然
    後對方的車被正在上下車的公車卡住，然後我看到對方的車
    頭有要往左切，沒有打方向燈，我的車頭通過後，副駕座位
    的車門就遭撞擊」等情，此有其道路交通事故談話紀錄表在
    卷可稽，並參酌卷附道路交通事故現場圖、事故現場照片，
    堪認二車在新北市○○區○○路0段000號前發生碰撞，而該
    路段為雙向二車道道路，且於該路段195號前地面繪設有「
    公車專用」停車區，並佔據一個車道之大部分路面，肇事後
    被告車輛車身已向左偏斜，其部分車身仍在「公車專用」停
    車區內，顯見被告駕車確有左偏情事；至於系爭車輛駕駛人
    魏竹昱亦行駛於同向之同一車道上，於被告車輛往左偏行駛
    時，系爭車輛尚在其左後方，卻仍往前行駛，二車即於同一
    車道上因間隔不足而互相碰撞，致系爭車輛受損，足見被告
    及魏竹昱駕車均有未注意二車併行間隔之情事，致發生本件
    車禍事故，2人已違反前揭規定，均應負過失責任。
二、折舊額計算式：按物被毀損時，被害人除得依民法第196條
    請求賠償外，並不排除民法第213條至第215條之適用。依民
    法第196條請求賠償物被毀損所減少之價額，得以修復費用
    為估定之標準，但以必要者為限（例如︰修理材料以新品換
    舊品，應予折舊）。查系爭車輛係於民國102年9月出廠使用
    ，有行車執照在卷可佐，至108年2月3日受損時，已使用逾5
    年，而本件修復費用新臺幣（下同）36,297元（含工資23,3
    07元、材料費用12,990元），有修車估價單、統一發票在卷
    可憑，惟材料費係以新品換舊品，更新零件之折舊價差顯非
    必要，自應扣除。本院依「營利事業所得稅結算申報查核准
    則」第95條第8項：「固定資產提列折舊採用定率遞減法者
    ，以1年為計算單位，其使用期間未滿1年者，按實際使用之
    月數相當於全年之比例計算之，不滿1個月者，以月計。」
    之規定，另依行政院所頒「固定資產耐用年數表」及「固定
    資產折舊率表」之規定，非運輸業用客車、貨車之耐用年數
    為5年，依定率遞減法每年折舊千分之369，其最後一年之折
    舊額，加歷年折舊累積額，總和不得超過該資產成本原額之
    10分之9之計算結果，系爭車輛就材料修理費折舊所剩之殘
    值為10分之1即1,299元。至於工資，不因新舊車輛而有所不
    同，被告應全額賠償，是原告得請求被告賠償之修復費用共
    24,606元（計算式：1,299元＋23,307元＝24,606元）。
三、再按損害之發生或擴大，被害人與有過失者，法院得減輕賠
    償金額或免除之，民法第217條第1項定有明文。本件事故之
    發生，被告固有過失，然系爭車輛之駕駛人魏竹昱亦與有過
    失，已如前述，原告應承擔其過失責任。本院綜合雙方過失
    情節及相關事證，認被告與魏竹昱之過失程度各占一半，則
    被告賠償原告之金額應減為12,303元（計算式：24,606元×
    1/2＝12,303元）。
四、從而，原告依侵權行為及保險法代位權之法律關係，請求被
    告給付12,303元，及自起訴狀繕本送達翌日即110年3月14日
    起至清償日止，按年息5%計算之法定遲延利息，為有理由，
    應予准許；逾此部分之請求，則無理由，應予駁回。
五、本件原告勝訴部分，係依小額程序所為被告敗訴之判決，爰
    依職權宣告假執行；另本件訴訟費用為1,000元，併依職權
    確定由被告負擔339元，餘由原告負擔。
中    華    民    國   110    年    8     月    30    日
                      法  官  趙義德
以上正本係照原本作成。
如不服本判決，應於送達後20日內，向本院提出上訴狀，並表明
上訴理由（上訴理由應表明一、原判決所違背之法令及具體內容
。二、依訴訟資料可認為原判決有違背法令之具體事實。）如於
本判決宣示後送達前提起上訴者，應於判決送達後20日內補提上
訴理由書（須附繕本），如未於上訴後20日內補提合法上訴理由
書，法院得逕以裁定駁回上訴。
中    華    民    國   110    年    8     月    30    日
                      書記官  張裕昌